\documentclass[11pt]{article}

\usepackage[english,italian]{babel}
\usepackage[a4paper, top=2cm, bottom=1.5cm, left=2cm, right=2cm]{geometry}
\usepackage{float}
\usepackage{ltablex}
\usepackage{titling}
\usepackage{blindtext}
\usepackage[utf8]{inputenc}
\usepackage[T1]{fontenc}
\usepackage{xcolor}
\usepackage{graphicx}
\usepackage{geometry}
\usepackage[italian]{babel}
\usepackage{tabularx}
\usepackage{longtable}
\usepackage{hyperref}
\usepackage[bottom]{footmisc}
\usepackage{fancyhdr}
\usepackage{titlesec}
\setcounter{secnumdepth}{4}
\usepackage{amsmath, amssymb}
\usepackage{array}
\usepackage{graphicx}
\usepackage{layouts}
\usepackage{url}
\usepackage{comment}
\usepackage{eurosym}


\begin{document}

	\thispagestyle{empty}
	\begin{titlepage}
		\begin{center}
			\includegraphics[scale = 0.05]{../../Res/logo_unipd.png}\\
			\bigskip
			\large \textbf{Università degli Studi di Padova} \\
			\vfill
			\includegraphics[scale = 0.7]{../../Res/BugPharma_Logo.png}\\
			\large \textbf{Bug Pharma} \\
			\vfill
			\large
			E-mail: 
			\texttt{bugpharma10@gmail.com}
			\vfill
			\Huge \textbf{Verbale interno del 23-11-2021}\\
			
			\large
			%per verbali esterni
			%\textbf{Synclab - Blockchange}\\ 
			
			%per verbali interni
			\vfill
			\textbf{Ordine del giorno:} \\
			Approfondimento documentazione e strumenti
			
			
			\vfill
			
			
			\begin{tabular}{r|l}
				\textbf{Approvazione} & - \\
				\textbf{Redazione} &  \parbox[t]{3.5cm}{Andrea Salmaso\\ Nicla Faccioli}\\
				\textbf{Verifica} & - \\
				\textbf{Stato} & Redatto \\
				\textbf{Uso} & Interno
			\end{tabular}
			\vfill
			
		\end{center}
	\end{titlepage}

	\section{Informazioni generali}
	\subsection{Luogo e data dell'incontro}
	\begin{itemize}
		\item \textbf{Luogo}: videoconferenza Zoom;
		\item \textbf{Data}: 23-11-2021;
		\item \textbf{Ora di inizio}: 14:30;
		\item \textbf{Ora di fine}: 15:20.
	\end{itemize}
	
	\subsection{Presenze}
	\begin{itemize}
		\item \textbf{Totale presenze}: 7;
		\item \textbf{Presenti}:
		\begin{itemize}
			\item Lorenzo Piran; 
			\item Michele Masetto;
			\item Silvia Giro;
			\item Nicla Faccioli;
			\item Sara Nanni;
			\item Andrea Salmaso;
			\item Nicholas Sertori.
		\end{itemize}
		\item \textbf{Assenti}: nessuno.
		%\item \textbf{Partecipanti esterni}:
	\end{itemize}

	\newpage

	\section{Punti salienti}
		\begin{itemize}
			\item È stato concordato un incontro tra i membri del gruppo per venerdì 23 Novembre 2021 alle ore 18:30 circa;
			\item Verranno raccolte informazioni riguardo i documenti e la loro struttura, per poter essere discusse nel
			meeting di cui sopra. Ogni membro si concentrerà sull'approfondimento di un diverso documento:
			\begin{itemize}
				\item Nicholas: \textit{Norme di Progetto};
				\item Sara: \textit{Piano di Progetto};
				\item Nicla: \textit{Piano di Qualifica};
				\item Michele: \textit{Specifiche Architetturali};
				\item Andrea: \textit{Manuale Utente};
				\item Lorenzo e Silvia: \textit{Analisi dei Requisiti}.
			\end{itemize}
			\item È stato deciso di utilizzare il servizio \textit{Jira} come principale strumento di ticketing;
			\item È stato deciso di mantenere attivi almeno due repository ai fini del progetto:
			\begin{itemize}
				\item Uno per i documenti e per il progetto, destinato alla consegna;
				\item Uno per i sorgenti dei documenti.
			\end{itemize}
			Il gruppo rimane comunque in attesa di un possibile confronto con il docente.
		\end{itemize}
\end{document}
